【裁判字號】    99,裁,2712
【裁判日期】    991111
【裁判案由】    電子遊戲場業管理條例
【裁判全文】
最  高  行  政  法  院  裁  定
                                      99年度裁字第2712號
上  訴  人  邱昌輝即遠百電子遊戲場業
訴訟代理人  李慶榮  律師
            孫守濂  律師
            許泓琮  律師
被 上訴 人  高雄市政府
代  表  人  陳菊
上列當事人間電子遊戲場業管理條例事件，上訴人對於中華民國
99年7月28日高雄高等行政法院99年度訴字第178號判決，提起上
訴，本院裁定如下：
    主  文
上訴駁回。
上訴審訴訟費用由上訴人負擔。
    理  由
一、按對於高等行政法院判決之上訴，非以其違背法令為理由，
    不得為之，行政訴訟法第242條定有明文。依同法第243條第
    1項規定，判決不適用法規或適用不當者，為違背法令；而
    判決有同條第2項所列各款情形之一者，為當然違背法令。
    是當事人對於高等行政法院判決上訴，如依行政訴訟法第
    243條第1項規定，以高等行政法院判決有不適用法規或適用
    不當為理由時，其上訴狀或理由書應有具體之指摘，並揭示
    該法規之條項或其內容；若係成文法以外之法則，應揭示該
    法則之旨趣；倘為司法院解釋或本院之判例，則應揭示該判
    解之字號或其內容。如以行政訴訟法第243條第2項所列各款
    情形為理由時，其上訴狀或理由書，應揭示合於該條項各款
    之事實。上訴狀或理由書如未依此項方法表明，或其所表明
    者與上開法條規定不合時，即難認為已對高等行政法院判決
    之如何違背法令有具體之指摘，其上訴自難認為合法。
二、緣上訴人於民國92年5月28日經被上訴人核准於高雄市○○
    區○○○路4號7樓開設「遠百遊藝場」，並取得高市府建二
    營字第09208247601號電子遊戲場營業級別證（含限制級及
    普通級）。嗣因電子遊戲場業管理條例於98年1月21日修正
    公布（同年4月13日施行），被上訴人遂依修正之電子遊戲
    場業管理條例第38條規定，以98年4月13日高市府經二字第
    0980021777號函請上訴人於6個月內，依電子遊戲場業管理
    條例第11條規定，申請電子遊戲場業營業級別證，上訴人乃
    於98年5月5日具文向被上訴人申請換發電子遊戲場業營業級
    別證，案經被上訴人審查結果，認上訴人申請書所列之營業
    場所未符合建築法使用類組之規定，核與電子遊戲場業管理
    條例第8條第2款及第11條第1項之規定不符，遂以98年7月6
    日高市府經二字第0980039104號函否准上訴人所請。上訴人
    不服，提起訴願遭駁回，遂提起行政訴訟，經原審判決駁回
    後，復提起本件上訴。
三、本件上訴人對於高雄高等行政法院判決上訴，主張：原判決
    就被上訴人在審查上訴人之換發級別證申請案時，是否因上
    訴人變更營利事業所在地之申請案仍實質繫屬於被上訴人而
    應一併列入考量及上訴人之原登記營業場所不符合建築法令
    應否歸責於上訴人等節，未予詳加審究，逕以上訴人申請營
    利事業所在地變更登記乃屬另一申請案而不在本件審理範圍
    ，致無從加以審酌為由，駁回上訴人在原審之訴，顯有判決
    不備理由之違誤等語，為其論據。惟查，本件上訴人請求法
    院命被上訴人作成許可換發電子遊戲場業營業級別證之處分
    ，性質上係提起課予義務訴訟，原審依辯論終結時之事實，
    即原變更營業場所之申請尚未經准許，為其裁判之基礎，於
    法並無違誤。上訴意旨，無非一再重述其在原審起訴之理由
    ，就原審取捨證據、認定事實之職權行使，指摘其為不當，
    並就原審已論斷者，泛言未論斷，或就原審所為論斷，泛言
    其論斷矛盾，而非具體表明合於不適用法規、適用法規不當
    、或行政訴訟法第243條第2項所列各款之情形，難認對該判
    決之如何違背法令已有具體之指摘。依首開規定及說明，應
    認其上訴為不合法。
四、據上論結，本件上訴為不合法。依行政訴訟法第249條第1項
    前段、第104條、民事訴訟法第95條、第78條，裁定如主文
    。
中    華    民    國    99    年    11    月    11    日
                    最高行政法院第七庭
                        審判長法官  藍  獻  林
                              法官  廖  宏  明
                              法官  張  瓊  文
                              法官  姜  素  娥
                              法官  林  文  舟

以  上  正  本  證  明  與  原  本  無  異
中    華    民    國    99    年    11    月    12    日
                              書記官  阮  思  瑩

司法院資訊處製作；財團法人民間司法改革基金會備份。
